【裁判字號】    98,簡上,154
【裁判日期】    980824
【裁判案由】    傷害
【裁判全文】
臺灣臺南地方法院刑事判決             98年度簡上字第154號
上  訴  人  臺灣臺南地方法院檢察署檢察官
被      告  甲○○
上列上訴人因被告傷害案件，不服本院九十八年度簡字第七七七
號，民國九十八年四月十日第一審簡易判決（聲請案號：九十七
年度調偵字第一二七三號），提起上訴，本院判決如下：
    主  文
上訴駁回。
甲○○緩刑貳年。
    事實及理由
一、本案經本院審理結果，認第一審判決以被告甲○○觸犯刑法
    第二百七十七條之傷害罪，依刑事訴訟法第四百四十九條第
    一項前段、第四百五十四條第二項，刑法第二百七十七條、
    第四十一條第一項前段、刑法施行法第一條之一，判處被告
    拘役五十九日，並諭知如易科罰金，以新臺幣一千元折算一
    日，其認事用法及量刑均無不當，應予維持；並除補充：「
    甲○○前因盜匪案件，經台灣板橋地方法院以八十一年度少
    訴字第六八號刑事判決判處有期徒刑三年六月確定，並於八
    十三年九月九日假釋出監，嗣於八十五年五月三十一日假釋
    期滿未經撤銷假釋視為執行完畢（不構成累犯）。」外，餘
    引用第一審判決書記載之事實、證據及理由（如附件）。
二、檢察官上訴意旨雖以被告未與告訴人和解為由，認原審量刑
    過輕云云，惟被告於本院第一審判決後，業已與告訴人達成
    和解，並已支付和解約定之賠償金等情，業有本院九十八年
    度南簡調字第五八九號調解筆錄和本院電話紀錄各一份在卷
    可稽，是檢察官上訴意旨，為無理由，應予駁回。末查被告
    前雖曾因故意犯罪受有期徒刑以上刑之宣告，然於執行完畢
    後，五年以內未曾因故意犯罪受有期徒刑以上刑之宣告等情
    ，有台灣高等法院被告全國前案記錄表一份在卷可憑，本院
    審酌被告業已坦承犯罪，且已與告訴人達成和解等情事，認
    被告經此起訴審判之刑事程序，應知所警惕，信無再犯之虞
    ，本院因認所宣告之刑以暫不執行為適當，併諭知緩刑二年
    ，以勵自新。
據上論斷，應依刑事訴訟法第四百五十五條之一第一項、第三項
、第三百七十三條、第三百六十八條，刑法第七十四條第一項第
二款，判決如主文。
本案經檢察官乙○到庭執行職務。
中    華    民    國    98    年    8     月    24    日
              刑事第十二庭  審判長法  官  卓穎毓
                                  法  官  魏玉英
                                  法  官  莊玉熙
以上正本證明與原本無異。
本件不得上訴。
                                  書記官  秦建華
中    華    民    國    98    年    8     月    24    日
附錄本案論罪科刑法條全文：
中華民國刑法第277條
傷害人之身體或健康者，處3年以下有期徒刑、拘役或1千元以下
罰金。
犯前項之罪因而致人於死者，處無期徒刑或7年以上有期徒刑；
致重傷者，處3年以上10年以下有期徒刑。


司法院資訊處製作；財團法人民間司法改革基金會備份。
